【裁判字號】    99,交易更,15
【裁判日期】    990928
【裁判案由】    過失傷害
【裁判全文】
臺灣臺中地方法院刑事判決            99年度交易更字第15號
公  訴  人  臺灣臺中地方法院檢察署檢察官
被      告  乙○○
上列被告因過失傷害案件，經檢察官提起公訴（九十八年度調偵
字第四九九號），前經本院判決不受理（九十九年度交易字第一
五０號），經檢察官不服提起上訴，經臺灣高等法院臺中分院撤
銷發回更審（九十九年度交上易字第八七五號），本院更為判決
如下：
    主    文
本件公訴不受理。
    理    由
一、公訴意旨略以：乙○○於民國九十八年二月二十四日上午，
    騎乘車牌號碼ＨＨ五－九一一號普通重型機車，沿臺中縣神
    岡鄉○○路由西往東方向行駛，嗣於同日上午十一時三十分
    許，行經上開路段一一三號之7-11便利商店前方，正欲右轉
    進入該便利商店時，本應注意車輛行駛時，駕駛人應注意變
    換車道時，應讓直行車先行，並注意安全距離，而依當時天
    候為晴、光線為日間自然光線、路面乾燥無缺陷、亦無障礙
    物、視距良好，並無不能注意之情事，竟疏未注意及此，適
    有甲○○騎乘車牌號碼ＧＷ六－二五０號普通重型機車，沿
    上開路段同方向行駛在乙○○之車輛右側。詎乙○○竟未禮
    讓直行之甲○○先行，即貿然右轉，以致其所騎乘之機車與
    甲○○之機車發生碰撞，甲○○因而受有「左側脛骨骨折」
    之身體傷害，乙○○於肇事後，主動向到場處理之員警坦承
    肇事而自首。因認被告涉犯刑法第二百八十四條第一項前段
    之過失傷害罪嫌等語。
二、臺灣高等法院臺中分院判決撤銷發回意旨略以：「本件被害
    人即告訴人甲○○因被告乙○○過失傷害案件，委任案外人
    林子鶯處理民事求償事宜，然並未授權林子鶯得代為撤回刑
    事告訴，林子鶯卻逕以告訴人之名義撤回其刑事告訴，此經
    本院九十九年七月二十三日準備程序及同年八月四日審判程
    序訊問已明，則本件撤回告訴之程序即不合法。」等語，認
    公訴人上訴意旨指摘本院原審判決不當，為有理由，而撤銷
    本院原審判決，並發回本院另為適法之判決（見臺灣高等法
    院臺中分院九十九年度交上易字第八七五號卷第五十六頁）
    。
三、按告訴乃論之罪，告訴人於第一審辯論終結前得撤回其告訴
    ，又告訴經撤回者，應諭知不受理之判決，並得不經言詞辯
    論為之，刑事訴訟法第二百三十八條第一項、第三百零三條
    第三款、第三百零七條分別定有明文。次按第一審之不受理
    判決，是形式判決，實質上並未達「審理業已成熟」之程度
    ，既經上訴審發回更審，在更審中之第一審辯論終結前，告
    訴人仍得撤回告訴（臺灣高等法院暨所屬法院八十九年法律
    座談會刑事類提案第三十九號研討結果參照）。經查，本件
    傷害案件，公訴人認被告乙○○係涉犯刑法第二百八十四條
    第一項前段之過失傷害罪嫌，依同法第二百八十七條前段之
    規定，須告訴乃論。茲因雙方達成和解，被告已依約定賠償
    告訴人損害，告訴人甲○○並於九十九年九月十六日之更審
    中之第一審言詞辯論終結前，當庭撤回其告訴，有本院九十
    九年九月十六日審理筆錄及撤回告訴聲請狀各一份附卷可稽
    ，揆諸上開說明，本件自應予諭知不受理判決，並不經言詞
    辯論為之。
據上論斷，應依刑事訴訟法第三百零三條第三款、第三百零七條
，判決如主文。
中    華    民    國    99    年    9    月     28    日
                  刑事第十一庭    法  官   林學晴
上正本證明與原本無異。
如不服本判決應於收受送達後10日內向本院提出上訴書狀，並應
敘述具體理由；其未敘述上訴理由者，應於上訴期間屆滿後20日
內向本院補提理由書（均須按他造當事人之人數附繕本）「切勿
逕送上級法院」。
                                  書記官   簡雅文
中    華    民    國    99    年    9    月     28    日

司法院資訊處製作；財團法人民間司法改革基金會備份。
